臺灣新北地方法院民事裁定
111年度勞補字第12號
原      告  羅雅妃    住新北市○○區○○路0段00巷0弄00                        號0樓  
訴訟代理人  王仲軒律師
被      告  全達工業股份有限公司

法定代理人  古換和  
上列當事人間請求確認僱傭關係存在等事件，本院裁定如下：
    主  文
本件訴訟標的價額核定為新臺幣228萬元。
原告應於本裁定送達後5日內補繳第一審裁判費新臺幣7,857元，
逾期未補正，即駁回原告之訴。
    理  由
一、依民事訴訟法第77條之13、第249條第1項第6款之規定，原
    告起訴應繳納裁判費，此為起訴合法要件，如未繳納，經審
    判長定期補正仍不補正者，法院應以裁定駁回之。再按以一
    訴主張數項標的者，其價額合併計算之。但所主張之數項標
    的互相競合或應為選擇者，其訴訟標的價額，應依其中價額
    最高者定之，民事訴訟法第77條之2第1項定有明文。次按因
    定期給付涉訟，其訴訟標的之價額，以權利存續期間之收入
    總數為準；期間未確定時，應推定其存續期間。但超過5年
    者，以5年計算，勞動事件法第11條亦有明文。確認僱傭關
    係存在事件，係就一繼續性法律關係存否發生爭執，核屬因
    定期給付或定期收益涉訟，依法自應就其權利存續期間之收
    入總額，核定其訴訟標的總額。
二、經查，本件原告起訴未據繳納裁判費，而其起訴聲明：㈠確
    認兩造間之僱傭關係存在。㈡被告應自民國110年8月1日起至
    原告復職日止，按月於每月發薪日給付原告新臺幣（下同）
    3萬8,000元，暨各次月1日起至清償日止，按年息百分之5計
    算之利息。經核前開請求均係以兩造間之僱傭關係存在為前
    提，且自經濟上觀之，其訴訟目的一致，不超出終局標的範
    圍，訴訟標的之價額，應擇其中價額較高者定之（最高法院
    95年度台抗字第64號裁定意旨參照）。揆諸前開說明，應以
    訴之聲明第一項確認兩造間之僱傭關係存在定之，又僱傭關
    係最長以5年計，而依原告主張資遣前之每月工資為3萬8,00
    0元，故原告請求確認兩造間僱傭關係存在之訴訟標的價額
    應核定為228萬元（計算式：38,000元×12月×5年＝2,280,000
    元），應徵第一審裁判費2萬3,572元。又依勞動事件法第12
    條第1項規定，勞工或工會提起確認僱傭關係或給付工資、
    退休金或資遣費之訴，暫免徵收裁判費3分之2，故原告僅應
    先繳納第一審裁判費7,857元（計算式：23,572元×1/3＝7,85
    7元；小數點以下四捨五入）。茲依民事訴訟法第249條第1
    項但書之規定，限原告於本裁定送達後5日內補繳，逾期不
    繳，即駁回其訴。
三、爰裁定如主文。
中　　華　　民　　國　　111 　年　　2 　　月　　22　　日
                  勞動法庭    法  官  黃繼瑜
以上正本證明與原本無異。
如不服本裁定關於訴訟標的價額之核定，得於收受裁定正本後10
日內向本院提出抗告狀，並繳納抗告裁判費新臺幣1,000 元整。
中　　華　　民　　國　　111 　年　　2 　　月　　22　　日
                              書記官  王元佑